【裁判字號】    99,簡上,125
【裁判日期】    990827
【裁判案由】    偽造文書
【裁判全文】
臺灣高雄地方法院刑事判決             99年度簡上字第125號
上  訴  人
即公訴人    臺灣高雄地方法院檢察署檢察官
被      告  乙○○
上列上訴人因被告偽造文書案件，不服本院高雄簡易庭98年度審
簡字第1652號中華民國99年1 月26日第一審刑事簡易判決（聲請
簡易判決處刑書案號：臺灣高雄地方法院檢察署98年度偵字第
3285號），提起上訴，本院管轄第二審之合議庭，判決如下：
    主  文
上訴駁回。
    事實及理由
一、本案經本院審理結果，認第一審簡易判決認事用法，均無違
    誤，量刑亦屬妥適，爰引用第一審簡易判決書記載之事實、
    證據及理由（如附件，含檢察官聲請簡易判決處刑書）。並
    增列如下理由：「參酌本院96年執字第110099卷96年12月3
    日查封筆錄到場人欄所簽之『陳』，筆法極為特殊，以目視
    判斷，與被告在本件偵案中及簡上卷35頁所簽之『陳』極為
    相似，被告亦不否認查封時係其在場向執行書記官為相關陳
    述，堪信查封時執行書記官應係依被告之陳述而為相關記載
    」、「本院92年訴字第535 號民事判決確認乙○○、甲○○
    就系爭房地於91年5 月14日所為之買賣關係不存在（該案被
    告為乙○○、甲○○），該另事案件目前雖仍上訴二審中，
    然就本案之起訴事實，重點應在於查封時被告是否曾向執行
    書記官謊稱有承租。就此，被告已認罪，告訴人亦否認有出
    租系爭房地。而於檢察官偵訊時，告訴人之夫丙○○稱因乙
    ○○欠我們錢，後來才將房子過戶給我太太，用來作債權擔
    保，他總共欠60多萬，當時是說要作保，我也不知道他就直
    接把他作過戶，以我們的財力根本不可能去買這個房子，我
    們當時只是作擔保，請他把房子處理掉款項我們等語（他字
    卷21頁），甲○○亦稱他就把他們的房子當作擔保，才將房
    子過戶給我們等語（他字卷55頁），即均明確證稱甲○○並
    非向被告購買系爭房地。況且丙○○更稱被告曾將租賃所得
    應納之所得稅給伊（他字卷58頁），故不論該另案民事判決
    結果如何，均益證被告之本案犯行明確」。
二、檢察官上訴意旨雖以：被告犯後均未與告訴人和解，致使告
    訴人承受多項訴訟訟累，精神遭受極大痛苦，又被告前有多
    項詐欺、偽造文書等罪嫌，益徵被告惡性重大，僅處有期徒
    刑3 月實難彰法治。復量刑應審酌刑法57條之一切情狀，原
    審未審酌上開情狀，而僅判處有期徒刑3 月，尚嫌違法等語
    。
三、然查，量刑輕重係屬事實審法院得依職權自由裁量之事項，
    苟已斟酌刑法第57條各款所列情狀而未逾越法定刑度，不得
    遽指為違法。又關於刑之量定及易科罰金之折算標準，係實
    體法上賦予法院得為自由裁量之事項，倘其未有逾越法律所
    規定之範圍，除顯有失出失入等科罰與罪責不相當之情形外
    ，應予尊重，不得任意加以指摘（最高法院72 年 度臺上字
    第6696號、75年度臺上字第7033號判例參照）。查原審審核
    被告乙○○所為，係犯刑法第214 條之使公務員登載不實罪
    。又被告雖和告訴人甲○○通謀虛偽簽立租賃契約，惟尚無
    證據可證明就使公務員登載不實部分，2 人間有犯意聯絡及
    行為分擔，故不論以共同正犯，並審酌被告因唯恐房地遭受
    拍賣而須搬遷，竟通謀虛偽簽立租賃契約，並向在場執行查
    封之書記官稱係其女許語涵向債務人承租，致使書記官在拍
    賣公告上登載該不實事項，對法院之強制執行及兆豐公司等
    債權人均已造成重大危害，另衡以被告犯後態度及其犯罪之
    動機、目的、智識程度、生活狀況等一切情狀，量處有期徒
    刑3 月，並諭知易科罰金之折算標準，其認事用法並無違誤
    ，量刑亦為適當。是以，本院認原判決既已審酌刑法第57條
    各款所列情狀而為謹慎之裁量，並無違法或顯然失出失入各
    情，亦無何科罰與罪責不相當或有違比例原則之瑕疵可指，
    檢察官循告訴人之請求提起上訴，指摘原審法院量刑過輕，
    為無理由，應予駁回。
四、據上論斷，應依刑事訴訟法第455 條之1 第1 項、第3 項、
    第364條、第368 條、第373 條，判決如主文。
本案經檢察官倪茂益到庭執行職務。
中    華    民    國    99    年    8     月    27    日
                  刑事第四庭    審判長法  官  洪碩垣
                                      法  官  葉文博
                                      法  官  張  震
以上正本證明與原本無異。
不得上訴。
中    華    民    國    99    年    8     月    30    日
                                      書記官  鄒秀珍

司法院資訊處製作；財團法人民間司法改革基金會備份。
